臺灣高雄地方法院刑事判決　　　　　 100年度審易字第1895號
公　訴　人　臺灣高雄地方法院檢察署檢察官
被　　　告　陳玉同
上列被告因竊盜案件，經檢察官提起公訴（100年度偵字第3471
號、第5726號、第7590號、第9070號），被告於準備程序進行中
就被訴事實為有罪之陳述，經本院告知簡式審判程序之旨，並聽
取被告與公訴人之意見後，裁定依簡式審判程序審理，判決如下
：
    主  文
陳玉同犯結夥竊盜罪，處有期徒刑拾月。
    事  實
一、陳玉同與周政忠、潘金龍（前2 人已經本院判決）共同意圖
    為自己不法之所有，而基於竊盜之犯意聯絡，於民國100 年
    1 月19日6 時許，由周政忠駕駛先前所竊得車牌號碼9S-290
    3 號之自小貨車搭載陳玉同、潘金龍，結夥前往高雄市○○
    區○○段1098號工地，徒手竊取羅邱月英所有之鐵條113 條
    （共重282.5 公斤，價值新臺幣《下同》5 萬元），搬運至
    前開自小貨車上，得手後載運離去。嗣於100 年1 月19日7
    時許，為警在高雄市六龜區中興里中庄282 號資源回收場查
    獲陳玉同，周政忠、潘金龍則趁隙逃逸，並在前開失竊之自
    小貨車內查扣鐵條113 支。
二、案經羅邱月英訴由高雄市政府警察局六龜分局移送暨屏東縣
    政府警察局里港分局報告臺灣屏東地方法院檢察署呈請臺灣
    高等法院高雄分院檢察署檢察長核轉臺灣高雄地方法院檢察
    署檢察官偵查起訴。
    理  由
一、本件被告陳玉同所犯係死刑、無期徒刑、最輕本刑為3 年以
    上有期徒刑以外之罪，其於準備程序進行中，就被訴事實為
    有罪之陳述，經告知簡式審判程序之旨，並聽取當事人之意
    見後，本院認無不得或不宜改依簡式審判程序進行之情形，
    爰依刑事訴訟法第273 條之1 第1 項規定，裁定本件進行簡
    式審判程序。又本件卷內之證據資料，依同法第27 3條之2
    規定，不受同法第159 條第1 項關於傳聞法則規定之限制，
    依法均有證據能力，合先敘明。
二、上揭事實，業據被告於本院審理中坦承不諱，核與同案被告
    周政忠於警詢中之供述（警二卷第4 至7 頁）、同案被告潘
    金龍於警詢及偵查中之供述（警二卷第11至13頁、偵三卷第
    28至29頁）相符，且經證人羅邱月英（警二卷第17至18頁）
    、伍紀璿（警二卷第19至20頁）分別於警詢中證述明確，並
    有高雄市政府警察局六龜分局義寶所扣押筆錄及扣押物品目
    錄表（警二卷第21至24頁）、贓物認領保管單1 份（警二卷
    第28頁）、現場照片8 張（警二卷第34至35頁）等證據在卷
    可稽，足認被告前開任意性之自白與事實相符，得作為被告
    有罪之證據。從而，本件事證明確，被告犯行堪以認定，應
    依法論科。
三、論罪科刑：
  (一)本件被告行為後，刑法第321 條第1 項業於100 年1 月26日
    修正公布，並於同年月28日生效施行。按行為後法律有變更
    者，適用行為時之法律，但行為後之法律有利於行為人者，
    適用最有利於行為人之法律，刑法第2 條第1 項定有明文。
    查修正前刑法第321 條第1 項規定：「犯竊盜罪而有左列情
    形之一者，處6 月以上、5 年以下有期徒刑：一、於夜間侵
    入住宅或有人居住之建築物、船艦或隱匿其內而犯之者。二
    、毀越門扇、牆垣或其他安全設備而犯之者。三、攜帶兇器
    而犯之者。四、結夥三人以上而犯之者。五、乘火災、水災
    或其他災害之際而犯之者。六、在車站或埠頭而犯之者」；
    修正後刑法第321 條第1 項則規定：「犯竊盜罪而有下列情
    形之一者，處6 月以上、5 年以下有期徒刑，得併科新臺幣
    10萬元以下罰金：一、侵入住宅或有人居住之建築物、船艦
    或隱匿其內而犯之者。二、毀越門扇、牆垣或其他安全設備
    而犯之者。三、攜帶兇器而犯之者。四、結夥三人以上而犯
    之者。五、乘火災、水災或其他災害之際而犯之者。六、在
    車站、埠頭、航空站或其他供水、陸、空公眾運輸之舟、車
    、航空機內而犯之者」，經比較新舊法之規定，新法法定刑
    除增加「得併科10萬元以下罰金」之罰金刑外，並刪除原第
    1 款「於夜間」之要件，且就第6 款增加「航空站、其他供
    水、陸、空公眾運輸之舟、車、航空機內」之要件，核均屬
    加重刑罰或擴大加重竊盜構成要件之涵攝範圍，是修正後刑
    法第321 條第1 項之規定並未較有利於行為人，自應適用修
    正前刑法第321 條第1 項之規定。
  (二)核被告所為，係犯修正前刑法第321 條第1 項第4 款之結夥
    竊盜罪（檢察官起訴書認被告就此部分係犯刑法第320 條第
    1 項之竊盜罪，容有未恰，惟因兩者之基本社會事實同一，
    爰依法變更起訴法條）。被告就上開犯行與周政忠、潘金龍
    間，有犯意聯絡及行為分擔，應論以共同正犯。本院審酌被
    告正值中壯之年，身心無礙，不思以己力正當賺取財物，反
    圖不勞而獲，與周政忠、潘金龍結夥竊取被害人之財物，不
    僅未尊重他人之財產權，更嚴重影響社會治安，可見其法紀
    觀念薄弱，所為實有不該，而應予非難；參以被告犯後尚知
    坦承犯行，所竊財物之價值，及被告之智識程度為國中畢業
    ，從事清潔工作，每日收入約1,200 元等一切情狀，量處如
    主文所示之刑，以示懲儆。
據上論斷，應依刑事訴訟法第273 條之1 第1 項、第284 條之1
、第299 條第1 項前段、第300 條，刑法第2 條第1 項前段、第
28條、第321 條第1 項第4 款（修正前），判決如主文。
本案經檢察官王清海到庭執行職務。
中    華    民    國    100    年    9     月    6    日
                  刑事第十庭    法  官   林裕凱
以上正本證明與原本無異。
如不服本判決應於收受判決後10日內向本院提出上訴書狀，並應
敘述具體理由。其未敘述上訴理由者，應於上訴期間屆滿後20日
內向本院補提理由書(均須按他造當事人之人數附繕本)「切勿逕
送上級法院」。
中    華    民    國    100    年    9     月    6    日
                                書記官   黃振祐
附錄所犯法條
刑法第321 條第1 項第4 款（修正前）。
中華民國刑法第321條（加重竊盜罪）
犯竊盜罪而有下列情形之一者，處 6 月以上、5 年以下有期徒
刑：
一、於夜間侵入住宅或有人居住之建築物、船艦或隱匿其內而犯
    之者。
二、毀越門扇、牆垣或其他安全設備而犯之者。
三、攜帶兇器而犯之者。
四、結夥三人以上而犯之者。
五、乘火災、水災或其他災害之際而犯之者。
六、在車站、埠頭而犯之者。
前項之未遂犯罰之。